臺灣臺北地方法院小額民事判決
111年度北小字第1682號
原      告    微風廣場實業股份有限公司台大分公司


法定代理人    岡一郎  
訴訟代理人    黃千芸律師
被      告    品意團膳事業有限公司


兼法定代理人  陳柏凱  

上列二被告共同
訴訟代理人    單立平  
上列當事人間請求清償債務事件，本院於民國一百一十一年五月
二十五日言詞辯論終結，判決如下︰
    主    文
被告應連帶給付原告新臺幣陸萬貳仟柒佰壹拾柒元，及自民國一
百一十年十二月二十一日起至清償日止，按年息百分之五計算之
利息。
訴訟費用新臺幣壹仟元由被告連帶負擔。
本判決得假執行。但被告如以新臺幣陸萬貳仟柒佰壹拾柒元為原
告預供擔保，得免為假執行。
    事    實
甲、原告方面：
一、聲明：㈠如主文第一項所示；㈡願以現金或等值之無記名可轉
    讓定存單供擔保，請求准宣告假執行。
二、陳述略稱：
  ㈠緣原告與被告品意團膳事業有限公司（下稱品意公司）於民
    國一百一十年九月一日簽署微風台大醫院商場專櫃契約書（
    下稱系爭契約），兩造約定設櫃期限為一百一十年九月一日
    至同年十一月三十日止。
　㈡詎被告品意公司於一百一十年十月十一日起即擅自撤櫃，並
    自翌日（即一百一十年十月十二日）起不再營業，違反系爭
    契約一般條款第四條禁止停業、空櫃等約定，係屬違約，原
    告於一百一十年十月十二日起至同年月二十六日間寄發多封
    電子郵件、業務聯繫函予被告品意公司催告履約，被告品意
    公司收受後卻仍未履約，亦未清償欠款，被告陳柏凱為系爭
    契約之連帶保證人，故依系爭契約一般條款第二十七條之約
    定，被告陳柏凱與品意公司就上述欠款應連帶負清償責任，
    爰依系爭契約起本件訴訟。
　㈢本件經結算後，被告尚積欠原告新臺幣（下同）六萬二千七
    百一十七元（含稅），項目及計算式分述如下：
　　⑴被告品意公司應補足全部設櫃期限應負擔之全部營業抽成
      及單月最高營業抽成計算之懲罰性違約金共十六萬一千八
      百四十九元（含稅）：
　　　①依系爭契約一般條款第十九條約定，被告品意公司應給
        付單月最高營業額抽成計算之懲罰性違約金及補足全部
        設櫃期限應負擔之全部營業抽成。
　　　②補足全部設櫃期間應負擔之全部營業抽成：
　　　　⒈一百一十年十月：原告與被告品意公司約定之包底營
          業額為每月三十萬元、抽成百分之十六點五，被告品
          意公司自一百一十年十月十二日起空櫃，按天數計算
          被告品意公司應補足此期間營業抽成三萬一千九百三
          十五元（計算式：300,000×20/31×16.5%＝31,935，小
          數點以下四捨五入）。
　　　　⒉一百一十年十一月：原告與被告品意公司約定之包底
          營業額為每月三十萬元、抽成百分之十六點五，被告
          品意公司應補足此期間營業抽成四萬九千五百元（計
          算式：300,000×16.5%＝49,500）。
　　　③單月最高營業抽成計算懲罰性違約金：以被告品意公司
        於一百一十年九月該月營業抽成四十八萬七千三百五十
        五元、抽成百分之十六點五計算違約金，被告品意公司
        應給付八萬零四百一十四元（計算式：487,355×16.5%＝
        80,414，小數點以下四捨五入）。
　　　④基上，共計十六萬一千八百四十九元（計算式：31,935 
        ＋49,500＋80,414＝161,849），加計百分之五營業稅為十
        六萬九千九百四十一元（小數點以下四捨五入，依系爭
        契約微風商場管理規定第5.6條、含稅係依系爭契約微
        風商場管理規定第5.6條約定、加值型及非加值型營業
        稅法第一條、第十四條、第十六條規定）。
　　⑵扣抵項目：
　　　①一百一十年十月餘款八萬五千九百五十六元（含稅）：
　　　　⒈該月份被告品意公司實際營收十一萬一千四百二十八
          元，扣除抽成額一萬八千三百八十四元，餘額為九萬
          三千零四十四元，含稅九萬七千六百九十六元。
　　　　⒉此月份被告品意公司應給付廣告費一千零六十四元、
          收銀機租金一千零六十四元、管理費五百三十二元、
          APP餐飲優惠一百七十七元、信用卡手續費五百一十
          四元、職工福利（體檢）三千一百四十三元、一卡通
          手續費二元、悠遊卡手續費一百六十六元、湯匙扣款
          七十元、紙包筷扣款一千七百六十元、背心袋扣款二
          百三十元、SGS衛生檢驗費二千元、發票捲紙費二百
          七十元、第三方支付－LINE PAY一百零二元、第三方
          支付-微風PAY十二元、第三方支付－街口七十五元，
          共計一萬一千一百八十一元，含稅一萬一千七百四十
          元。
　　　　⒊基上，原告需退八萬五千九百五十六元（計算式：97,
          696－11,740＝85,956）。
　　　②二萬一千二百六十八元：被告品意公司於一百一十年八
        月間以品牌「福隆號」於中研院撤櫃時之押款餘額，依
        約代償關係企業之應收帳款二萬一千二百六十八元（含
        稅）。
　　　③被告品意公司於一百一十年九月之營業額扣除經費、營
        業抽成（均含稅）等雖有所餘款項四十萬八千九百五十
        一元，惟因被告品意公司前向第三人微風資融股份有限
        公司借款並簽署應收帳款受讓管理合約書，故此款項已
        無法扣抵。
　　⑶綜上，被告品意公司尚積欠原告債務六萬二千七百一十七
      元（計算式：169,941－85,956－21,268＝62,717）。
　㈣就被告提出之支付命令異議狀、一百一十一年二月二十一日
    提出之民事答辯狀，陳述意見如下：
　　⑴被告兼法定代理人陳柏凱自承擔任被告品意公司之負責人
      （無論是否僅為掛名負責人），均證被告兼法定代理人陳
      柏凱業已授權以其名義代表品意公司處理公司大小事宜，
      且具有代表權。系爭契約蓋有被告品意公司及其法定代理
      人陳柏凱之印章，系爭印章樣式與品意公司銀行帳戶封面
      影本所蓋印之大小章、品意公司變更登記事項卡之印鑑章
      均相同，原告亦留存被告陳柏凱之雙證件影本，影本上蓋
      印品意公司及陳柏凱印章，代表係被告品意公司及陳柏凱
      真意無誤，衡情雙證件為重要文件，任何人均不會輕易流
      出，據此可證，系爭契約上既然蓋印被告品意公司及被告
      陳柏凱印章，且於系爭契約連帶保證人欄位單獨蓋印「陳
      柏凱」印文，被告品意公司及陳柏凱均應負責。被告爭執
      不知情云云，乃屬無稽。
　　⑵又由另案法院向臺北市政府調取之資料可知，被告品意公
      司於一百一十年五月二十五日變更登記申請書、一百一十
      年六月一日補正申請書所附章程上蓋印之公司大小章均與
      系爭契約蓋印之公司大小章一致，足證為被告之意思無疑
      。
　　⑶至被告陳柏凱所述其與訴外人韋博翔簽署合約協議書，原
      告爭執形式真正，退一步言，縱被告所提合約協議書為真
      正，亦僅拘束被告陳柏凱與韋博翔間，無法對抗不知情之
      善意第三人即原告。況被告提出之合約協議書係於一百一
      十年五月二十日簽署，依第一條約定可知，被告陳柏凱明
      知韋博翔信用不佳仍願意擔任公司負責人、承擔責任，且
      據此更證系爭契約簽署時，被告陳柏凱確實為被告品意公
      司對外負責人無疑，其以公司負責人兼連帶保證人蓋印於
      系爭契約上，須就設櫃營業期間之欠款負連帶清償責任。
　　⑷被告品意公司陸續於一百零九年七月一日、一百零九年九
      月二十二日、一百一十年六月一日、一百一十年九月一日
      分別與原告簽署微風台大醫院商場專櫃契約書，約定於一
      百零九年七月一日至同年十一月三十日、一百零九年十二
      月一日至一百一十年五月三十一日、一百一十年六月一日
      至一百一十年八月三十一日、一百一十年九月一日至同年
      十一月三十日設櫃營業。被告品意公司確實於前述契約簽
      署後，長期且繼續設櫃於微風台大醫院B1以品牌「福隆號
      」設置櫃位營業直至一百一十年十月十一日，斷無被告品
      意公司持續於承租原告櫃位設櫃營業，卻無需負擔任何費
      用之理，據此可見，原告所述均為事實，不容被告爭執。
　㈤關於被告品意公司確實有於原告微風台大醫院B1樓櫃位設櫃
    之事實，有被告品意公司於一百一十年九月三十日開立之發
    票可證，此發票為租金發票，係依據系爭契約一般條款第十
    條營業抽成計算所開立，即以當月實際營業額四十八萬七千
    三百五十五元扣除抽成八萬零四百一十四元後，加計百分之
    五營業稅計算（計算式：487,355－80,414＝406,941；406,94
    1×1.05＝427,288）。
　㈥關於被告答辯狀內容及所附證物，被告陳柏凱跟第三人簽什
    麼文件對原告沒有拘束力，原告否認該證物真實性，另外閱
    卷得見被告大小章跟系爭契約大小章一樣，被告陳柏凱稱其
    為人頭負責人，表示其確實有授權他人使用其相關文件、印
    章辦理公司相關事宜，應負法律責任。
三、證據：提出經濟部商工登記資料查詢網頁一件、系爭契約影
    本一件、業務聯繫函影本一件、中華郵政掛號郵件收件回執
    影本一件、電子郵件影本一件、專櫃提前撤櫃帳款估計表影
    本一件、各專櫃結算日付款一覽表影本二件、代扣經費請款
    書影本二件、應收帳款轉讓通知書影本一件、專櫃支付對帳
    單影本一件、被告陳柏凱身分證件及健保卡影本各一件、第
    一銀行存簿影本一件、被告品意公司變更登記申請書影本一
    件、臺北市政府函暨相關資料影本一件、統一發票影本、被
    告品意公司變更登記表一件及被告陳柏凱戶籍謄本一件為證
    。
乙、被告方面：被告均未於言詞辯論期日到場，惟前曾提出書狀
    略稱：
一、聲明：原告之訴駁回。
二、陳述略稱：
  ㈠本件原告主張被告品意公司違約空櫃之情形，係屬事實，被
    告陳柏凱雖為被告品意公司法定代理人，係因前法定代理人
    即訴外人韋博翔欲申請紓困貸款卻因自身信用不良，請被告
    訴訟代理人單立平幫忙尋找掛名負責人，被告陳柏凱因信任
    被告訴訟代理人單立平，因而替韋博翔掛名作為負責人，於
    一百一十年五月二十日與訴外人韋博翔簽立合約協議書，並
    於簽立該協議書後申請被告品意公司之營業登記變更，故被
    告陳柏凱於一百一十年六月一日成為被告品意公司之法定代
    理人。
  ㈡被告陳柏凱於掛名後至今都未參與被告品意公司之經營及任
    何款項之運用，也不知情被告品意公司運營之所有情形，訴
    外人韋博翔仍為該公司之實際經營者，原告公司之協理劉文
    茂亦可證明。嗣被告陳柏凱經訴訟代理人單立平告知得知韋
    博翔擅自提領被告品意公司之帳戶存款及開走被告品意公司
    名下之公務車，對此被告品意公司已報案製作筆錄，並對韋
    博翔依法提起刑事訴訟，是本件債務尚有糾葛，故對原告請
    求之金額不同意。
三、證據：提出合約協議書影本一件、臺北市政府警察局大安分
    局羅斯福路派出所受（處）理案件證明單影本一份、刑事告
    訴狀影本二件、臺北市政府函影本一件及股份有限變更登記
    表影本一件為證。
丙、本院依職權調閱被告品意公司變更登記表、被告陳柏凱及訴
    外人韋博翔之戶籍資料。
    理    由
一、程序方面：　
  ㈠按不變更訴訟標的，而補充或更正事實上或法律上之陳述者
    ，非為訴之變更或追加，民事訴訟法第二百五十六條定有明
    文，此項規定於簡易訴訟程序適用之（民事訴訟法第四百三
    十六條第二項參照）。經查，本件原告所提民事準備狀第三
    頁第八、九行誤繕「七月一日」字樣（參本院卷第一六三頁
    ），嗣於本院一百一十一年五月二十五日言詞辯論當庭更正
    刪除，核屬更正法律上之陳述，參酌前揭規定，程序並無不
    合，應予准許。
  ㈡本件被告經合法通知均未於言詞辯論期日到場，核無民事訴
    訟法第三百八十六條所列各款情形，應依職權由原告一造辯
    論而為判決。　　　　
二、經查：㈠原告主張之事實，已據其提出經濟部商工登記資料
    查詢網頁一件、系爭契約影本一件、業務聯繫函影本一件、
    中華郵政掛號郵件收件回執影本一件、電子郵件影本一件、
    專櫃提前撤櫃帳款估計表影本一件、各專櫃結算日付款一覽
    表影本二件、代扣經費請款書影本二件、應收帳款轉讓通知
    書影本一件、專櫃支付對帳單影本一件、被告陳柏凱身分證
    件及健保卡影本各一件、第一銀行存簿影本一件、被告品意
    公司變更登記申請書影本一件、臺北市政府函暨相關資料影
    本一件、統一發票影本、被告品意公司變更登記表一件及被
    告陳柏凱戶籍謄本一件為證，經核對相關證物原本無訛，被
    告亦提出民事答辯狀自承被告品意公司確有空櫃違約之事（
    參本院卷第七十三頁），堪信原告之主張為真實；㈡被告陳
    柏凱雖辯稱其僅掛名為被告品意公司法定代理人，惟掛名後
    至今都未參與被告品意公司之經營及任何款項之運用，也不
    知情被告品意公司運營之所有情形，訴外人韋博翔仍為該公
    司之實際經營者云云，然此為被告陳柏凱與其前負責人即訴
    外人韋博翔間之內部關係，核與原告無涉，且非就原告請求
    之債權有何權利障礙、權利消滅及權利排除之事由，是被告
    陳柏凱之抗辯洵屬無據。　　　　
三、從而，原告本於系爭契約法律關係，請求被告連帶給付六萬
    二千七百一十七元及自支付命令送達翌日（即一百一十年十
    二月二十一日）起至清償日止，按年息百分之五計算之利息
    ，為有理由，應予准許。
四、本件係小額程序所為被告敗訴之判決，依民事訴訟法第四百
    三十六條之二十規定，應依職權宣告假執行。並依同法第三
    百九十二條第二項規定，依職權宣告被告預供擔保後，得免
    為假執行。
五、本件訴訟費用額，依後附計算書確定如主文所示金額。
六、本件事證已臻明確，兩造其餘攻擊防禦方法，於本判決結果
    不生影響，爰不一一論述，併此敘明。
七、據上論結，原告之訴為有理由，依民事訴訟法第四百三十六
    條之二十三、第四百三十三條之三、第八十五條第二項，判
    決如主文。
中　　華　　民　　國　　111 　年　　6 　　月　　23　　日
　　　　　　　　　　          臺北簡易庭   
　　　　　　　　　　          法      官  文衍正
以上正本係照原本作成。
如對本判決不服，須於判決送達後二十日內向本庭（臺北市○○○
路○段○○○○○巷○號）提出上訴狀。（須按他造當事人之人數附繕
本）。如委任律師提起上訴者，應一併繳納上訴審裁判費。
中　　華　　民　　國　　111 　年　　6 　　月　　23　　日
  　　　　　　　　　　　　　　書  記  官  高秋芬
訴訟費用計算書：
項        目             金  額（新臺幣）        備  註
第一審裁判費　　           1,000元
合　　　　計　　     　    1,000元 

附錄：
一、民事訴訟法第四百三十六條之二十四第二項：
    對於小額程序之第一審裁判上訴或抗告，非以其違背法令為
    理由，不得為之。
二、民事訴訟法第四百三十六條之二十五：
    上訴狀內應記載上訴理由，表明下列各款事項：
    (一)原判決所違背之法令及其具體內容。
    (二)依訴訟資料可認為原判決有違背法令之具體事實。